臺灣花蓮地方法院刑事判決　　　　　　　100年度易字第151號
公　訴　人　臺灣花蓮地方法院檢察署檢察官
被　　　告　鄭易賢
上列被告因竊盜案件，經檢察官提起公訴（100年度偵字第510
號、第608號），被告於準備程序中為有罪之陳述，經本院裁定
改以簡式審判程序，並判決如下：
    主  文
鄭易賢共同犯如附表一所示之竊盜罪，共參罪，均累犯，各處
如附表一所示之刑；又犯如附表二所示之竊盜罪，共玖罪，均
累犯，各處如附表二所示之刑。應執行有期徒刑貳年，如易科
罰金，以新臺幣壹仟元折算壹日。
    事實及理由
一、犯罪事實：
（一）鄭易賢前於民國95年間因犯侵占罪，經本院以95年度花簡
      字第49號判決判處有期徒刑2月確定，嗣於 95年7月1日易
      科罰金執行完畢。詎不知悔改，竟與黃文成（由本院另行
      審結）共同基於意圖為自己不法所有之犯意聯絡，分別於
      附表一所示之時間、地點，共同竊取靖祐企業股份有限公
      司所有放在花蓮縣花蓮市○○○街35號工廠之財物，得手
      後，載運至鈺豐資源回收場變賣。鄭易賢又意圖為自己不
      法所有之犯意，分別於附表二所示之時間、地點，竊取附
      表二所示之人所有財物，得手後，分別載運至附表二所示
      之資源回收場變賣。嗣鄭易賢於偵查犯罪職權之公務員尚
      未發覺其所犯上開竊盜罪前，向花蓮縣警察局吉安分局警
      員供出上情，自首而接受裁判。
（二）案經花蓮縣警察局吉安分局報告臺灣花蓮地方法院檢察署
      檢察官偵查起訴。
二、證據：
（一）被告鄭易賢於警詢、偵訊及本院審理中之自白。
（二）共同被告黃文成於警詢時之證述。
（三）證人即被害人鄭美郁、王憲中、何文富、余金發、李淑娟
      於警詢時之證述。
（四）扣押筆錄、扣押物品目錄表、贓物認領保管單各 1紙、現
      場照片27張、廢棄物資源回收切結書8張。
三、核被告所為，除附表二編號4所示之犯行，係犯刑法第321條
    第1項第3款之攜帶兇器竊盜罪外，其餘犯行均係犯刑法第32
    0條第1項之竊盜罪，被告與同案被告黃文成就附表一所示之
    犯行，有犯意聯絡及行為分擔，為共同正犯。被告所犯附表
    一、二所示各罪之犯意各別，應予分論併罰。又被告有前開
    所述之科刑紀錄，此有臺灣高等法院被告前案紀錄表 1份在
    卷足憑，其於有期徒刑執行完畢後， 5年以內再故意犯本件
    有期徒刑以上之各罪，皆為累犯，均應依刑法第47條第 1項
    之規定加重其刑。被告於所犯上開竊盜罪後，在未為有偵查
    犯罪職權之公務員發覺前，即主動供出上開竊盜犯行而接受
    裁判，合於自首規定，爰依刑法第62條前段規定，均減輕其
    刑，並依法先加後減之。爰審酌被告前有犯侵占罪之前案紀
    錄，素行不佳，年輕力壯，不思工作賺錢謀生，竟到處竊取
    他人財物變賣花用之犯罪目的、動機、手段、竊取財物之價
    值、對社會治安造成危害之程度，暨其犯後主動自首犯行之
    態度等一切情狀，分別量處如主文所示之刑及均諭知易科罰
    金之折算標準，並定其應執行之刑及諭知易科罰金之折算標
    準，以示儆懲。至未扣案鷹架鐵管 1支係被告隨手撿拾供竊
    盜水溝蓋之工具，並非被告所有之物乙節，業經被告供陳在
    卷，爰不予宣告沒收。
四、另被告黃文成俟到案後，由本院另行審結。
五、依刑事訴訟法第299條第1項前段、第273條之1第1項、第310
    條之2、第454條第1項，刑法第28條、第320條第1項、第321
    條第1項第3款、第47條第1項、第62條前段、第41條第1項前
    段、第51條第5款，刑法施行法第1條之1，判決如主文。
六、如不服本件判決，得自收受送達之日起10日內，向本院提起
    上訴。
本案經檢察官張立中到庭執行職務。
中    華    民    國    100    年    5    月    3    日
                  刑事第三庭    法  官  許乃文
以上正本證明與原本無異。
如不服本判決應於收受送達後10日內向本院提出上訴書狀，並應
敘述具體理由。其未敘述上訴理由者，應於上訴期間屆滿後20日
內向本院補提理由書(均須按他造當事人之人數附繕本)「切勿逕
送上級法院」。告訴人或被害人如對於本判決不服者，應具備理
由請求檢察官上訴，其上訴期間之計算係以檢察官收受判決正本
之日期為準。
中    華    民    國   100    年    5     月    4     日
                                書記官
附錄本判決論罪之法律條文：
中華民國刑法第320條：
意圖為自己或第三人不法之所有，而竊取他人之動產者，為竊盜
罪，處5  年以下有期徒刑、拘役或 5 百元以下罰金。
意圖為自己或第三人不法之利益，而竊佔他人之不動產者，依前
項之規定處斷。
前二項之未遂犯罰之。
中華民國刑法第321條：
犯竊盜罪而有下列情形之一者，處 6 月以上、5 年以下有期徒
刑，得併科新臺幣 10 萬元以下罰金：
一、侵入住宅或有人居住之建築物、船艦或隱匿其內而犯之者。
二、毀越門扇、牆垣或其他安全設備而犯之者。
三、攜帶兇器而犯之者。
四、結夥三人以上而犯之者。
五、乘火災、水災或其他災害之際而犯之者。
六、在車站、埠頭、航空站或其他供水、陸、空公眾運輸之舟、
    車、航空機內而犯之者。
前項之未遂犯罰之。
附表一
┌─┬──────┬─────────┬────┬──────┐
│編│犯罪時間、地│犯罪方法及所竊被害│贓物去向│宣   告   刑│
│號│點          │人之財物          │        │            │
├─┼──────┼─────────┼────┼──────┤
│1 │時間：99年8 │鄭易賢與黃文成共同│售予鈺豐│鄭易賢共同犯│
│  │月24日凌晨1 │至左列地點，徒手竊│資源回收│竊盜罪，累犯│
│  │時許。      │取靖祐企業股份有限│場，得款│，處有期徒刑│
│  │地點：花蓮縣│公司所有之小型馬達│新臺幣（│參月，如易科│
│  │花蓮市德安六│3具。             │下同）32│罰金，以新臺│
│  │街35號之工廠│                  │0元。   │幣壹仟元折算│
│  │。          │                  │        │壹日。      │
├─┼──────┼─────────┼────┼──────┤
│2 │時間：99年8 │鄭易賢與黃文成共同│售予鈺豐│鄭易賢共同犯│
│  │月28日凌晨2 │至左列地點，徒手竊│資源回收│竊盜罪，累犯│
│  │時許。      │取靖祐企業股份有限│場，得款│，處有期徒刑│
│  │地點：花蓮縣│公司所有之圓柱體鐵│255元。 │參月，如易科│
│  │花蓮市德安六│塊2個。           │        │罰金，以新臺│
│  │街35號之工廠│                  │        │幣壹仟元折算│
│  │。          │                  │        │壹日。      │
├─┼──────┼─────────┼────┼──────┤
│3 │時間：99年8 │鄭易賢與黃文成共同│售予鈺豐│鄭易賢共同犯│
│  │月30日凌晨1 │至左列地點，徒手竊│資源回收│竊盜罪，累犯│
│  │時30分許。  │取靖祐企業股份有限│場，得款│，處有期徒刑│
│  │地點：花蓮縣│公司所有之圓柱體鐵│565元。 │參月，如易科│
│  │花蓮市德安六│塊2個。           │        │罰金，以新臺│
│  │街35號之工廠│                  │        │幣壹仟元折算│
│  │。          │                  │        │壹日。      │
└─┴──────┴─────────┴────┴──────┘
附表二
┌─┬──────┬─────────┬────┬──────┐
│編│犯罪時間、地│犯罪方法及所竊被害│贓物去向│宣  告  刑  │
│號│點          │人之財物          │        │            │
├─┼──────┼─────────┼────┼──────┤
│1 │時間：99年8 │鄭易賢至左列地點，│售予鈺豐│鄭易賢犯竊盜│
│  │月29日凌晨零│徒手竊取靖祐企業股│資源回收│罪，累犯，處│
│  │時30分許。  │份有限公司所有之圓│場，得款│有期徒刑參月│
│  │地點：花蓮縣│柱體鐵塊4個。     │735元。 │，如易科罰金│
│  │花蓮市德安六│                  │        │，以新臺幣壹│
│  │街35號之工廠│                  │        │仟元折算壹日│
│  │。          │                  │        │。          │
├─┼──────┼─────────┼────┼──────┤
│2 │時間：99年9 │鄭易賢至左列地點，│經扣押後│鄭易賢犯竊盜│
│  │月11日凌晨3 │徒手竊取靖祐企業股│，業由靖│罪，累犯，處│
│  │時許。      │份有限公司所有之圓│祐企業股│有期徒刑參月│
│  │地點：花蓮縣│柱體鐵塊8個。     │份有限公│，如易科罰金│
│  │花蓮市德安六│                  │司領回。│，以新臺幣壹│
│  │街35號之工廠│                  │        │仟元折算壹日│
│  │。          │                  │        │。          │
├─┼──────┼─────────┼────┼──────┤
│3 │時間：99年9 │鄭易賢至左列地點，│同上    │鄭易賢犯竊盜│
│  │月12日10時30│徒手竊取靖祐企業股│        │罪，累犯，處│
│  │分許。      │份有限公司所有之小│        │有期徒刑參月│
│  │地點：花蓮縣│型馬達1具。       │        │，如易科罰金│
│  │花蓮市德安六│                  │        │，以新臺幣壹│
│  │街35號之工廠│                  │        │仟元折算壹日│
│  │。          │                  │        │。          │
├─┼──────┼─────────┼────┼──────┤
│4 │時間：99年8 │鄭易賢至左列地點，│售予家華│鄭易賢犯攜帶│
│  │月18日12時40│撿拾在客觀上足以對│資源回收│兇器竊盜罪，│
│  │分許。      │人之生命、身體產生│場。    │累犯，處有期│
│  │地點：花蓮縣│危害而可供兇器使用│        │徒刑伍月，如│
│  │吉安鄉吉興一│之鷹架鐵管1支，以 │        │易科罰金，以│
│  │街322之3號往│該鐵管撬開花蓮縣吉│        │新臺幣壹仟元│
│  │南約25公尺的│安鄉公所所有之水溝│        │折算壹日。  │
│  │道路旁。    │蓋1個後，竊取之。 │        │            │
├─┼──────┼─────────┼────┼──────┤
│5 │時間：99年8 │鄭易賢至左列地點，│售予家華│鄭易賢犯竊盜│
│  │月19日18時30│徒手竊取劉和佳所有│資源回收│罪，累犯，處│
│  │分許。      │放在左開工地內之3 │場。    │有期徒刑參月│
│  │地點：花蓮縣│分型鋼筋10支。    │        │，如易科罰金│
│  │吉安鄉○○路│                  │        │，以新臺幣壹│
│  │1段50號之「 │                  │        │仟元折算壹日│
│  │劉和佳店鋪住│                  │        │。          │
│  │宅」工地。  │                  │        │            │
├─┼──────┼─────────┼────┼──────┤
│6 │時間：99年8 │鄭易賢至左列地點，│售予家華│鄭易賢犯竊盜│
│  │月20日凌晨1 │徒手竊取劉和佳所有│資源回收│罪，累犯，處│
│  │時30分許。  │放在左開工地內之3 │場，得款│有期徒刑參月│
│  │地點：花蓮縣│分型鋼筋7支。     │284元。 │，如易科罰金│
│  │吉安鄉○○路│                  │        │，以新臺幣壹│
│  │1段50號之「 │                  │        │仟元折算壹日│
│  │劉和佳店鋪住│                  │        │。          │
│  │宅」工地。  │                  │        │            │
├─┼──────┼─────────┼────┼──────┤
│7 │時間：99年9 │鄭易賢至左列地點，│售予鈺豐│鄭易賢犯竊盜│
│  │月10日凌晨2 │徒手竊取余金發所有│資源回收│罪，累犯，處│
│  │時許。      │之腳踏車輪圈6具。 │場。    │有期徒刑參月│
│  │地點：花蓮縣│                  │        │，如易科罰金│
│  │吉安鄉○○路│                  │        │，以新臺幣壹│
│  │330號之「安 │                  │        │仟元折算壹日│
│  │順腳踏車行」│                  │        │。          │
│  │。          │                  │        │            │
├─┼──────┼─────────┼────┼──────┤
│8 │時間：99年9 │鄭易賢至左列地點，│售予鈺豐│鄭易賢犯竊盜│
│  │月11日凌晨1 │徒手竊取讚全建設公│資源回收│罪，累犯，處│
│  │時許        │司所有之鐵片5片。 │場。    │有期徒刑參月│
│  │地點：花蓮縣│                  │        │，如易科罰金│
│  │吉安鄉○○路│                  │        │，以新臺幣壹│
│  │1段100號之讚│                  │        │仟元折算壹日│
│  │全建設工地招│                  │        │。          │
│  │待所後方。  │                  │        │            │
├─┼──────┼─────────┼────┼──────┤
│9 │時間：99年9 │鄭易賢至左列地點，│售予鈺豐│鄭易賢犯竊盜│
│  │月11日8時30 │徒手竊取不詳姓名之│資源回收│罪，累犯，處│
│  │分許。      │人所有之鐵門1扇。 │場。    │有期徒刑參月│
│  │地點：花蓮縣│                  │        │，如易科罰金│
│  │吉安鄉明仁二│                  │        │，以新臺幣壹│
│  │街92號之房屋│                  │        │仟元折算壹日│
│  │。          │                  │        │。          │
└─┴──────┴─────────┴────┴──────┘